---
output: github_document
---

<!-- README.md is generated from README.Rmd. Please edit that file. -->

```{r, echo = FALSE}
knitr::opts_chunk$set(
  collapse = TRUE,
  comment = "#>",
  fig.path = "man/figures/README-"
)
```

# rccthemes

[![AppVeyor build status](https://ci.appveyor.com/api/projects/status/github/oc1lojo/rccthemes?branch=master&svg=true)](https://ci.appveyor.com/project/oc1lojo/rccthemes)

RCC themes, scales and geoms for [ggplot2](https://ggplot2.tidyverse.org).

The longterm goal is to provide ggplot2 themes, scales and geoms that adhere to the graphic rules at Regional Cancer Centers (RCC) in Sweden. 
Currently, RCC scales are implemented.

<mark>
Man kan tänka sig att denna funktionalitet ligger i ett eget paket, såsom detta, eller kanske som en del av något av befintliga R-paketen på RCC,  https://bitbucket.org/cancercentrum/
</mark>

<mark>
John Lövrot, 2019-02-18:  
På RCC använder jag främst ggplot när jag vill göra initiala utforskningar av dataset eller snabba sammanställningar. 
För final publikation/produktion på t.ex. INCA används ofta mer skräddarsydda funktioner. 
</mark>

<mark>
Namnet är inspirerat av [ggthemes](https://cran.r-project.org/package=ggthemes)
</mark>

## Installation

```{r, eval = FALSE}
# install.packages("devtools")
devtools::install_bitbucket("oc1lojo/rccthemes", build_op = NULL)
```

## Usage

```{r example}
library(ggplot2)
library(rccthemes)

theme_set(theme_minimal())

ggplot(mpg, aes(displ, hwy, colour = class)) +
  geom_point() +
  scale_colour_rcc()
```
