---
title: "RCC grafiska skalor - en kort introduktion"
output: rmarkdown::html_vignette
vignette: >
  %\VignetteIndexEntry{RCC grafiska skalor - en kort introduktion}
  %\VignetteEngine{knitr::rmarkdown}
  %\VignetteEncoding{UTF-8}
---

```{r setup, include = FALSE}
knitr::opts_chunk$set(
  collapse = TRUE,
  comment = "#>",
  fig.width = 6,
  fig.height = 4,
  fig.align = "center"
)
```

För bakgrund till _The Grammar of Graphics_ och R-paketet ggplot2, se https://ggplot2.tidyverse.org/

```{r}
library(ggplot2)
library(rccthemes)
```

# RCC-paletten

Visa färgerna i paletten.

```{r}
scales::show_col(rcc_pal()(12))
```

<!-- Jfr -->
<!-- https://bitbucket.org/cancercentrum/rccshiny/src/1.7.1/R/rcc2PlotLine.R#lines-120 -->

# RCC grafiska skalor

## scale_colour_rcc

Exempel på använding av standardskalan för estetiken färg (`colour`).

```{r}
p1 <- ggplot(mpg, aes(x = displ, y = hwy, colour = class)) +
  geom_point()
p1
```

Använd RCC-skalan.

```{r}
p1 + theme_minimal() + scale_colour_rcc()
```

## scale_fill_rcc

Exempel på använding av standardskalan för estetiken fyllning (`fill`).

```{r}
p2 <- ggplot(mpg, aes(x = class, fill = drv)) +
  geom_bar()

p2
```

Använd RCC-skalan.

```{r}
p2 + theme_minimal() + scale_fill_rcc()
p2 + theme_minimal() + scale_fill_rcc(direction = -1)
```

# Som standardskalor i skript

Det kan vara smidigt att ange RCC-skalorna som standardskalor i början av ett analysskript.

```{r}
library(ggplot2)
library(rccthemes)

theme_set(ggplot2::theme_minimal())
scale_colour_discrete <- scale_colour_rcc
scale_fill_discrete <- scale_fill_rcc
```

```{r}
ggplot(mpg, aes(x = class, fill = drv)) +
  geom_bar()
```

